# 所得税率变动对上半年分红影响

提问人：yuanmohai 时间：2021-05-26 09:10:11
请教各位老师，A公司上半年盈利471.28万，按照25%计提所得税117.81万，股东按比例分红，大股东收购了小股东股权；利润分配的决议中若全年所得税实际税率低于25%，双方股东补分红；
2020 年所得税汇算清缴，全年应纳税所得税249.91万，实际缴税所得税24.49万，双方股东就如何再补分红产生争议，小股东认为按照实际缴纳的24 万与上半年计提的117.81万之间的差额算，大股东按照全年平均税负率24.49/294.91*471.28，计算上半年应承担所得税，并与已计提的117.81万之间的差额算。
求助各位大厦，这种情况一般是如何计算的，有没有什么依据

回答人：chenyiwei
这种问题属于交易双方之间的利益分配问题，并无明确定论，建议双方充分沟通。我们作为独立的第三方中介机构对此类争议不持立场。